# 关于子公司无偿划拨资产给母公司

提问人：sharon_diao 时间：2010-09-21 17:08:15
chenyiwei你好，请教一个问题。子公司A为国资局的全资控股公司，A根据国资局的文件，需要将A持有的某些数量的金融资产（股票）无偿划拨给国资局（具体做操的目的在此省略）。请问，在子公司A层面的会计处理，是确认营业外支出，还是确认资本公积-溢价的减少（假设足够冲减），或者是应该作为利润分配给母公司？谢谢！

回答人：chenyiwei
回复 楼主 sharon_diao 的帖子一般理解，企业根据母公司的指令将资产无偿划转给母公司，应当冲减资本公积——资本溢价处理。
但对于公司制企业向股东无偿划转资产，应当确保不违反公司法规定和损害债权人利益，并按照国资委关于国有资产无偿划转的规定（国资发产权[2005]239号、国资发产权[2009]25号等）规定的程序办理。在划转后，因为相关资产已经不存在，所以原先帐面确认的与该等资产相关的公允价值变动的资本公积等也需要一并转出处理，一并调整资本溢价。

回答人：chenyiwei
回复 藤椅 ilovexinxin 的帖子本质上和利润分配并无区别。但由于采用无偿划转而不是利润分配的法律形式，参照以往制度中对类似问题的规定，可能冲减资本公积相对较为合适。

回答人：chenyiwei
回复 报纸 tony868lamy 的帖子如果无偿划拨方案中没有涉及减少注册资本，则不能作为减资处理。如果资本公积——资本溢价不足冲减，则冲减留存收益。

回答人：chenyiwei
回复 7 楼 sharon_diao 的帖子 1 、以往在《企业会计制度》下，无偿划转资产的划出方就是作冲减资本公积处理。无偿划转其实理解为本质上相当于股东收回投资（而不是利润分配）更合适些。新准则下同一控制下企业合并的借方差额也是先冲减资本公积。 2 、如果理解为利润分配，则似乎存在一个限制，即亏损企业不能分配、不能超分配。而事实上无偿划转的划出方并不总是盈利企业，并且无偿划出的资产价值与企业的盈利状况也没有太大的关联度。

提问人：鱼的另一只 时间：2018-07-27 17:28:28
陈版主你好！最近公司会涉及全资子公司向母公司划转股权资产的问题，翻看了您很多回答，收获很多，先表示感谢，基本原理弄清楚了，但还有一点有些疑问，就是基于 2 楼您的回答中，“原先帐面确认的与该等资产相关的公允价值变动的资本公积等也需要一并转出处理”，资本公积转出计入什么科目呢？计入投资收益显然不对，计入未分配利润吗？期待回答，谢谢！

回答人：chenyiwei
当时（ 2010 年）其他综合收益还不是一个单独的一级科目，现在应该是指其他综合收益了。这部分其他综合收益在划出时也是转入“资本公积——资本溢价”。